# 附注--会计利润与所得税费用调整过程

提问人：冰冰北冰洋 时间：2018-02-05 16:26:31
你这个例子有点问题，本期计提了很多的坏账准备，报表利润总额是 4000 －本期资产减值损失，那报表的利润总额是 4000 －21000/0.25=4000-84000=-80000,下表中利润总额－ 80000 ，所得税为－ 20000

回答人：chenyiwei
与该项坏账准备计提相关的递延所得税资产是否已经足额确认？如果是，则无需特殊调节；如果全部或部分未确认，则就未确认部分的影响列入“不可抵扣的成本、费用和损失的影响”项目内。